臺灣高雄地方法院民事判決
111年度訴字第91號
原      告  胡方美鸞

被      告  許文斌  


上列當事人間請求侵權行為損害賠償事件，經本院刑事庭移送前
來，本院於民國111年4月15日言詞辯論終結，判決如下：
    主      文
被告應給付原告新臺幣陸拾壹萬貳仟元及自民國一一○年十月二
十二日起至清償日止按週年利率百分之五計算之利息。
訴訟費用由被告負擔。
本判決於原告以新臺幣貳拾萬肆仟元供擔保後得假執行。但被
告如以新臺幣陸拾壹萬貳仟元為原告供擔保後免為假執行。 
    事實及理由
一、原告主張：被告自民國109年11月上旬某日起，加入訴外人
    「阿鴻」等人組成之詐欺集團（下稱系爭詐欺集團），負責
    向遭該詐欺集團詐欺之被害人收取款項，擔任俗稱「車手」
    之工作。嗣於110年1月12日10時許，系爭詐欺集團所屬姓名
    、年籍不詳之成年成員撥打電話與原告聯繫，訛稱：其身分
    為「警官陳正國」，為伊所涉及之刑事案件擔保人，因辦理
    其案件之檢察官被法官查辦關押，必須交付款項去救他，要
    求伊交代財務狀況云云，致伊陷於錯誤，於110年1月21日12
    時許，前往中國信託銀行解除定存新臺幣（下同）529,000
    元，並提款612,000元，再於110年1月21日16時許，在高雄
    市苓雅區政南街與輔仁路口附近，將612,000元交付予經系
    爭詐欺集團成員通知前來收款之被告。則被告乃與他人共同
    對伊詐欺，致伊受有損害612,000元，伊自得請求被告賠償
    之，為此爰依侵權行為之法律關係提起本訴等語。並聲明：
    ㈠被告應給付原告612,000元及自起訴狀繕本送達翌日即110
    年10月22日起至清償日止按週年利率5%計算之利息。㈡願供
    擔保，請准宣告假執行。
二、被告則以：伊現在在監執行，無資力可供賠償原告等語，資
    為抗辯。並聲明：㈠原告之訴駁回。㈡如受不利判決，願供擔
    保請准宣告免為假執行。
三、兩造不爭執事項：
　　被告自109年11月上旬某日起加入系爭詐欺集團，負責向遭
    該詐欺集團詐欺之被害人收取款項，擔任俗稱「車手」之工
    作。於110年1月12日10時許，系爭詐欺集團所屬姓名、年籍
    不詳之成年成員撥打電話與原告聯繫，訛稱：其身分為「警
    官陳正國」，為原告所涉及之刑事案件擔保人，因辦理其案
    件之檢察官被法官查辦關押，必須交付款項去救他，要求原
    告交代財務狀況云云，致原告陷於錯誤，於110年1月21日12
    時許，前往中國信託銀行解除定存529,000元，並提款612,0
    00元，再於110年1月21日16時許，在高雄市苓雅區政南街與
    輔仁路口附近，將612,000元交付予經系爭詐欺集團成員通
    知前來收款之被告。
四、得心證之理由
    按因故意或過失，不法侵害他人之權利者，負損害賠償責任
    ，民法第184條第1項前段定有明文。經查，原告主張被告自
    109年11月上旬某日起，加入系爭詐欺集團，負責向遭該詐
    欺集團詐欺之被害人收取款項，擔任俗稱「車手」之工作。
    於110年1月12日10時許，系爭詐欺集團所屬姓名、年籍不詳
    之成年成員撥打電話與原告聯繫，訛稱：其身分為「警官陳
    正國」，為原告所涉及之刑事案件擔保人，因辦理其案件之
    檢察官被法官查辦關押，必須交付款項去救他，要求原告交
    代財務狀況云云，致原告陷於錯誤，於110年1月21日12時許
    ，前往中國信託銀行解除定存529,000元，並提款612,000元
    ，再於110年1月21日16時許，在高雄市苓雅區政南街與輔仁
    路口附近，將612,000元交付予經系爭詐欺集團成員通知前
    來收款之被告等節，為被告所不爭執，自堪認定。則被告既
    與系爭詐欺集團其他成員共同詐騙原告，致原告於110 年1
    月21日交付61,200元而受有損害，原告自得依侵權行為之法
    律關係請求被告就此負損害賠償責任，而賠償其遭詐騙而給
    付之款項。至被告雖抗辯其現在監執行，無資力賠償原告云
    云，然被告縱現無資力賠償，尚非得以免除損害賠償債務之
    理由，是被告上開抗辯，尚非可採。
五、綜上所述，原告依侵權行為之法律關係請求被告給付612,00
    0元及自起訴狀繕本送達翌日即110年10月22日起至清償日止
    按週年利率5%計算之利息，依法即無不合，自應予以准許。
六、本判決兩造分別陳明願供擔保請准宣告假執行或免為假執行
    ，核均無不合，爰分別酌定相當之擔保金額予以准許。
七、本件事證已臻明確，兩造其餘攻擊防禦方法或舉證，經審酌
    後，核與判決結果不生影響，爰不逐一論列，併此敘明。
八、據上論結，原告之訴為有理由，依民事訴訟法第78條、第39
    0條第2項、第392條第2項，判決如主文。
中　　華　　民　　國　　111 　年　　4 　　月　　21　　日
                  民事第二庭  法　官　楊淑儀
以上正本係照原本作成。
如對本判決上訴，須於判決送達後20日內向本院提出上訴狀。如
委任律師提起上訴者，應一併繳納上訴審裁判費。
中　　華　　民　　國　　111 　年　　4 　　月　　21　　日
                              書記官　詹立瑜